# 子公司以其未分配利润转增资本时公司的账务处理

提问人：lv1025280320 时间：2022-06-29 10:45:19
请教陈版：
监 管管适适用用 规则 “ 附附 带 等等 值现 金金 选择权 的未分配利 润转 增，增，若母公司并未行使 现 金金 选择权 ，， 则 可以将可以将 该 交易理解 为 ，，子公司先向母公司分配 现 金股利金股利，，然后母公司立刻将收取的 现 金股利金股利 对 子公子公司司 进 行行增增 资 。。 ”
（（ 1 ））母公司并未行使 时 仍然要仍然要 调 整整 长 期股期股 权 投投 资账 面价面价 值 同同 时 确确 认 投投 资 收益收益，，但是但是 现 金流量表上是不反映 吗 ？？ 还 是虚是虚 拟现 金流金流？？
（（ 2 ））如果是如果是 联营 ，，合合 营 企企 业 以未分配利 润转 增增 资 本本，，投投 资 方如何方如何 进 行行 账务处 理理呢？呢？
（（ 3 ）涉）涉及企及企 业 所得税和个人所得税 吗 ？？

回答人：chenyiwei
1 、现金流量表上不反映，因为实际无现金流发生。
2 、如果是联营，合营企业以未分配利润转增资本，由于按权益法核算，而等比例转增资本并不改变本企业在联营、合营企业的净资产中所享有的权益份额，因此对投资方的权益法会计处理无影响，备查登记持股数量增加和单位账面价值的降低即可。